# BT项目

提问人：cpab 时间：2017-08-29 00:01:14
BT项目的利息收入的确认 1 、 对于BT项目，协议约定， 工程造价为 5 亿，公司提供了建造服务，在工程完工交付甲方后进入回购期，回购款为 6 亿，回购期为 2 年，每年支付 3 亿。 2 、 对于BT项目，协议约定，工程造价为 5 亿，公司未提供建造服务。在工程交付甲方后进入回购期，回购款为 6 亿，回购期为 2 年，每年支付 3 亿。 请教： 1 、 不论是 1 还是 2 ，均在工程完工交付给甲方时，项目公司才产生向甲方收款的权利，在收款权利产生时在才能挂长期应收款，同时确认未确认的融资收益，并在回购期的 2 年时间分摊未确认的融资收益。建造期是没有利息收入的。对吗，谢谢！ 2 、 长期应收款属于金融工具中的贷款和应收款项，对于贷款和应收款其回收金额需是固定的。只有在进入回购期，长期应收款的金额才确定了（最后竣工决算会有些调整，但此不影响金额确定的判断），才能按金融工具准则的摊余成本计量，并在回购期 2 年时间分摊未确认的融资收益。对吗，谢谢！ 3 、 中国证监会会计部主办的证监会计监管工作通讯二〇一七年第五期，“3. BT、BOT业务的收入确认及相关问题中，年报分析发现，部分上市公司对符合条件的BT 项目建设期内未确认利息收入，而是在建成移交后的回购期内确认利息收入，并且未披露建设期内不确认利息收入的原因。” 这条我没有看明白，BT项目建设期只有成本发生，甲方并没有付款的约定即只有现金流出，没有资金流入，此利息收入如何确认呢？（利息收入都是在有资金流入时，才需分出收回的本金，及需确认的利息收入）谢谢！

回答人：chenyiwei
1 、对BT、BOT之类项目，不能仅仅依据项目公司是否直接从事土建、设备安装等具体建造工作来判断是否提供了建造服务。我们理解，如果项目公司就工程建造对业主（地方政府及其代表）承担了首要义务和责任的，则项目公司视同总包方（不论其有无总包资质），应确认建造合同收入，对应确认金融资产或无形资产。 2 、BT项目没有运营期，政府承诺的回购款项也基本是固定金额，因此其对价均属于金融资产。理论上，金融资产是随着建造合同收入的逐步确认而逐步累计形成的，对建设期间已确认的部分金融资产也应当按实际利率法确认利息收入。但因为金融资产（长期应收款）按摊余成本计量的条件较为严格，需有明确的收款时间表（时间、金额固定），因此在建设期间可能不满足按摊余成本计量的条件，因此在实际操作中可能不会在建造期间确认利息收入。